

Alfonso González Villanueva

"Soy una persona responsable y organizada, con amplia experiencia profesional en atención al público como dependiente en tienda, supermercados y reparto. Mi pasión por la informática y la tecnología son la motivación para buscar un empleo donde pueda poner mis conocimientos y habilidades en práctica"

EXPERIENCIA PROFESIONAL:

RALOTRANS, S.L.

Gestión de reparto y rutas (Pontevedra, 03/2023)

CORPORACIÓN IDE PHARMA (Pontevedra, 05/2015 - 03/2020)

FROIZ, S.A.

Gestión de reparto y rutas (Pontevedra, 10/2008 - 03/2015)

Venta al cliente ofreciendo un servicio de calidad

VIDISCO S.L.

Gestión de reparto y rutas (Marín, 4/2005-09/2007)

Uso de sistemas informáticos y tecnológicos.

VIPER DECORACION SL

Diseño y planificación de espacios (Pontevedra, 05/2003 - 06/2024)

FORMACIÓN ACADÉMICA:

- Técnico en sistemas microinformáticos y redes (06/2020- 12/2023)

 Prácticas en TECNOPC e INFORMÁTICA LANDÍN, realizando funciones de atención al público en tienda, ventas, reparación de equipos informáticos, material de ofimática y terminales móviles, así como manejo de Software de gestión empresarial en diferentes sectores (ERP, CRM), seguridad informática, recuperación de datos y programación.
- Educación secundaria obligatoria

OTROS DATOS DE INTERÉS:

- Vehículo propio
- Certificado de discapacidad
- Disponibilidad inmediata

Clasificación: Interna